# 请教陈版：附条件的政府补助土地购买款的列报问题

提问人：cos0414 时间：2019-04-11 13:42:37
请教陈版关于附条件的政府补助土地购买款的列报问题
被审计单位情况：
被审计单位由地方政府招商引入，政府与被审计单位签订协议，当被审计单位 2021 年前满足合同约定的创收、税收等若干要求后，政府给与产业扶持资金 2784 万元，专项用于取得项目用地的土地使用权（ 6 个地块）。
合作协议中约定，被审计单位在 2021 年前将项目做成全省同行业第一，自2017 年起 8 年内到 2025 年，累计销售收入不低于 60 亿元，累计税收不低于 4 亿元，投资及股东相关投入项目研发资金不低于 3 亿元。若被审计单位达不到上述承诺，则需要按比例补齐土地款或返还政府补助的扶持资金。
截至 2018 年 12 月 31 日，被审计单位已一次性收到政府拨款 2784 万，账面计入递延收益，未开始摊销。
2019 年被审计单位开始走招拍挂流程，截至 2019 年 3 月 31 日，已办妥部分地块的土地使用权证，其余地块的招拍挂流程正在进行中。
问题 1 ：
因项目合同约定的履行期限未到，政府补助 2784 万是否可以作为递延收益并在获取土地使用权后按土地使用年限摊销？
问题 2 ：
如若作为与资产相关的政府补助列报，因合同约定的 6 个地块取得权证时间不一致且累计取得金额不等于 2784 万，如何合理确认 6 个地块的摊销时点和摊销金额？

回答人：chenyiwei
1 、关键是判断能否满足政府补助的确认条件之一 “企业能够满足政府补助所附条件”。个人理解，除了常见的创收、税收等可定量衡量的指标以外（这些指标能否达到，企业还可能可以作出较为合理的判断），还包括“在 2021年前将项目做成全省同行业第一” 等可能难以客观衡量，更难以预估是否能够实现的定性条件，因此本案例中能否满足政府补助所附条件的判断难度较大，故在条件实际满足（或者关于条件能否满足的不确定性实质上消除）之前，不建议开始摊销该项政府补助。
2 、可以按照该六个地块各自的相对价值比例将补助款总额分摊到这六个地块，分别在这六个地块的剩余摊销年限内摊销该项递延收益。